【裁判字號】    98,易,765
【裁判日期】    981124
【裁判案由】    竊盜
【裁判全文】
臺灣彰化地方法院刑事判決               98年度易字第765號
公  訴  人  臺灣彰化地方法院檢察署檢察官
被      告  甲○○
                    （現於臺灣彰化看守所羈押中）
上列被告因竊盜案件，經檢察官提起公訴（98年度偵字第4687號
），本院判決如下：
    主  文
甲○○共同竊盜，累犯，處有期徒刑肆月，如易科罰金，以新臺
幣壹仟元折算壹日；又共同竊盜，累犯，處有期徒刑肆月，如易
科罰金，以新臺幣壹仟元折算壹日。應執行有期徒刑柒月，如易
科罰金，以新臺幣壹仟元折算壹日。
    事  實
一、甲○○曾因犯恐嚇取財罪，經本院以95年度易字第1197號判
    決判處有期徒刑5月確定，入監執行後，適逢中華民國九十
    六年罪犯減刑條例公布施行，經減刑為有期徒刑2月又15日
    確定，於民國96年7月16日執行完畢。詎仍不知悔改，(一)於
    98年5月7日凌晨2時許，由丙○○【已經本院判決有罪確定
    】騎乘車牌號碼不詳之機車，搭載甲○○行經彰化縣永靖鄉
    ○○村○○路23號前，因丙○○所騎乘之上開機車油料耗盡
    ，缺錢購買油料，適乙○○所有車號OE-8413號自用小貨車
    停放該處，其內放置有鐵製土木工具1批（價值約新臺幣1萬
    元），二人竟臨時起意，意圖為自己不法之所有，互為竊盜
    之犯意聯絡，推由丙○○在旁把風，另由甲○○持伊所有之
    鑰匙1把，開啟車門入內發動該車竊取得手，再由丙○○駕
    駛該車搭載甲○○離去。(二)丙○○、甲○○駕駛上開車號OE
    -8413號自用小貨車，於98年5月7日凌晨3時許，行經彰化縣
    社頭鄉○○路702號前，見丁○○所有車號PZ-9492號自用小
    貨車停放該處，其等為免於變賣上開竊得之鐵製土木工具時
    ，遭人認出所駕駛之車號OE-8413號自用小貨車為贓車，復
    另行起意，意圖為自己不法之所有，互為竊盜之犯意聯絡，
    亦以前述方法，由丙○○把風，另由甲○○持上開鑰匙，開
    啟車號PZ-9492號自用小貨車之車門入內發動竊取該車得手
    ，二人再將上開竊得之車號OE-8413號自用小貨車內之鐵製
    土木工具1批，搬至車號PZ-9492號自用小貨車內，並將車號
    OE-8413號自用小貨車棄置該處後，隨即由丙○○駕駛竊得
    之車號PZ-9492號自用小貨車搭載甲○○離去。嗣於同日下
    午4時30分許，丙○○駕駛竊得之車號PZ-9492號自用小貨車
    ，搭載甲○○至彰化縣社頭鄉○○路133號對面之「坤旺資
    源回收場」，於準備變賣上開竊得之鐵製土木工具之際，為
    警發覺其等形跡可疑欲上前盤查，丙○○、甲○○二人見狀
    即棄車逃逸，另甲○○於逃逸時，伊所有供竊取上開車輛所
    用之鑰匙1把則因掉落而滅失。迄同日下午6時許，警方在彰
    化縣社頭鄉仁雅村新生巷77號前查獲丙○○，始悉上情。
二、案經彰化縣警察局田中分局報告臺灣彰化地方法院檢察署檢
    察官偵查起訴。
    理  由
一、本件為刑事訴訟法第376條第2款所列案件，依同法第284條
    之1規定，由法官獨任審判，先予敘明。
二、關於證據能力部分：
  (一)按被告以外之人於審判外之言詞或書面陳述，除法律有規定
    者外，不得作為證據，刑事訴訟法第159條第1項固有明文。
    惟被告以外之人於審判外之陳述，雖不符刑事訴訟法第159
    條之1至第159條之4規定（得為證據之情形），而經當事人
    於審判程序同意作為證據，法院審酌該言詞陳述或書面陳述
    作成時之情況，認為適當者，亦得為證據。刑事訴訟法第15
    9條之5第1項定有明文。本案中之證人即被害人乙○○、丁○○、證人即坤旺資源回收場負責人陳坤旺與證人即共同被
    告丙○○之警詢供述、證人乙○○立具之贓物認領保管單及
    證人丁○○立具之贓證物品認領保管收據等，均屬被告甲○○以外之人於審判外之言詞或書面陳述，被告甲○○及公訴
    人於本院審理時，均同意作為證據；且本院審酌該等陳述（
    包括言詞及書面陳述）作成時之情況，亦認為適當，復與本
    案待證事實具有關聯性，故均得作為證據。
  (二)再按被告以外之人於偵查中向檢察官所為之陳述，除顯有不
    可信之情況者外，得為證據。刑事訴訟法第159條之1第2項
    定有明文。本條項規定之所謂「顯有不可信」之情況，係指
    其不可信之情形，甚為顯著了然者，固非以絕對不須經過調
    查程序為條件，然須從卷證本身，綜合訊問時之外部情況為
    形式上之觀察或調查，即可發現，無待進一步為實質調查之
    情形而言。至被告等當事人、代理人、辯護人、輔佐人若主
    張其顯有不可信之情形者，本乎當事人主導證據調查原則，
    自應負舉證責任，否則，被告以外之人向檢察官所為之陳述
    ，毋庸另為證明，即得作為認定被告犯罪之證據（最高法院
    96年度台上字第5684號判決意旨參照）。本案證人丙○○於
    偵查中向檢察官所為經具結之陳述，因被告並未爭執有何顯
    不可信之情況，依上述規定，自得作為證據。
  (三)警員於蒐證時所拍攝之照片，係警員透過照相設備對現場景
    物、特徵拍攝所形成之機械性紀錄，再還原於照相紙上，因
    其現場拍攝之情形與相片所呈現之內容，是藉由照相設備之
    正確性來加以保障其內容之一致性，而非人對現場情形之言
    詞描述本身，故非屬供述證據，自無傳聞法則之適用。本案
    卷附之蒐證照片8張，該等照片係警員透過照相設備拍攝後
    所得，與本案犯罪事實具有關聯性，且被告及檢察官於審理
    時，對於該等照片引為證據，均未表示異議，或主張係執法
    人員違法取得，復查無不得作為證據之事由，故亦均得作為
    證據。
三、上開犯罪事實，迭據被告於警、偵訊及本院審理時，坦承不
    諱，核與證人乙○○、丁○○、陳坤旺於警詢，及證人丙○○於警、偵訊指述之情節相符；復有證人乙○○立具之贓物
    認領保管單2紙（見警卷第30、32頁），及證人丁○○立具
    之贓證物品認領保管收據1紙（見警卷第31頁），以及蒐證
    照片8張（見警卷第26至29頁）等在卷可參。足認被告之自
    白與事實相符，可以採信。本案事證明確，被告上開2次竊
    盜犯行，均堪以認定。
四、論罪科刑部分：
  (一)核被告所為，均係犯刑法第320條第1項之竊盜既遂罪。被告
    與共同被告丙○○就前揭2次竊盜犯行，均有犯意之聯絡及
    行為之分擔，皆為共同正犯。又被告所為上開2次竊盜犯行
    間，犯意各別，應予分論併罰。
  (二)被告曾因犯恐嚇取財罪，經本院以95年度易字第1197號判決
    判處有期徒刑5月確定，入監執行後，適逢中華民國九十六
    年罪犯減刑條例公布施行，經減刑為有期徒刑2月又15日確
    定，於96年7月16日執行完畢一節，有臺灣高等法院被告前
    案紀錄表1份在卷可稽。被告於上開徒刑執行完畢後，5年以
    內故意再犯本件有期徒刑以上之罪，均為累犯，各應依刑法
    第47條第1項規定，加重其刑。
  (三)審酌被告除上述累犯前科外，另有強盜、詐欺等犯罪前科，
    ，有前揭臺灣高等法院被告前案紀錄表在卷可參，素行不佳
    ；其身體健全，年輕力壯，竟不用正當方法取得金錢，以支
    應其日常花費，卻圖以竊取他人財物變賣花用，無視法紀，
    未能尊重他人之財產權，並且破壞社會之安寧秩序，所為實
    有可議；惟念及被告於犯後，坦承犯行，另被害人乙○○、
    丁○○亦均已領回失竊之財物，並斟酌其犯罪之動機、目的
    、手段及所生危害等一切情狀，乃核情分別量處如主文所示
    之刑，及各諭知易科罰金之折算標準。末按於98年6月19日
    公布之司法院釋字第662號解釋謂：「中華民國94年2月2日
    修正公布之現行刑法第41條第2項，關於數罪併罰，數宣告
    刑均得易科罰金，而定應執行刑之刑逾6個月者，排除適用
    同條第1項得易科罰金之規定部分，與憲法第23條規定有違
    ，並與本院釋字第366號解釋意旨不符，應自本解釋公布之
    日起失其效力。」故此，對於數罪併罰，數宣告刑均得易科
    罰金，而定應執行之刑超過6個月之案件，依上開解釋意旨
    ，仍得易科罰金，爰定如主文所示之應執行刑及易科罰金之
    折算標準。至於公訴人於本院審理時，以言詞對被告求為量
    處應執行有期徒刑10月一節，因已超過本院上開對被告所量
    處徒刑之合併刑期，與刑法第51條第5款之規定不合，不能
    採納，併此敘明。
  (四)被告所有供本案犯罪所用之上開鑰匙1把，因未據扣案，且
    被告於警詢及本院審理時亦供稱：該鑰匙已於伊逃逸時掉落
    滅失等語甚明（見警卷第8頁背面、本院卷第104頁背面），
    而檢察官復未能證明上開鑰匙仍然存在，爰不予宣告沒收。
據上論斷，應依刑事訴訟法第284條之1、第299條第1項前段，刑
法第28條、第320條第1項、第47條第1項、第41條第1項前段、第
51條第5款，刑法施行法第1條之1第1項、第2項前段，判決如主
文。
本案經檢察官林于人到庭執行職務。
中    華    民    國    98    年    11    月    24    日
                  刑事第三庭    法  官  陳銘壎
以上正本證明與原本無異。
如不服本判決應於收受判決後10日內向本院提出上訴書狀，並應
敘述具體理由；其未敘述上訴理由者，應於上訴期間屆滿後20日
內向本院補提理由書(均須按他造當事人之人數附繕本)「切勿逕
送上級法院」。
告訴人或被害人對於判決如有不服具備理由請求檢察官上訴者，
其上訴期間之計算係以檢察官收受判決正本之日期為準。
中    華    民    國    98    年    11    月    24    日
                                書記官  楊筱惠
附錄本案論罪科刑法條全文：
中華民國刑法第320條第1項
意圖為自己或第三人不法之所有，而竊取他人之動產者，為竊盜
罪，處5年以下有期徒刑、拘役或5百元以下罰金。


司法院資訊處製作；財團法人民間司法改革基金會備份。
